---
title: "Vergleich Daten AGES und Gesundheitsministerium – Anhang"
author: ""
output:
  html_document:
    toc: yes
    toc_depth: '2'
    number_section: TRUE
    df_print: paged
  word_document:
    toc: no
    toc_depth: '2'
---

# Vorbereitung

## Pakete installieren

Pakete werden installiert, sofern sie nicht bereits vorhanden sind.

```{r install_packages, message=FALSE, include=TRUE}
needed_packages <- c("tidyverse", "lubridate", "scales")
install.packages(setdiff(needed_packages, rownames(installed.packages()))) 
```

## Pakete laden
```{r load_packages, message=FALSE, include=TRUE}
library("tidyverse")
library("scales")
library("lubridate")
```

# Daten vorbereiten
Die Daten werden, wie in den Files unzip.Rmd und preprocessing.Rmd beschrieben, aufbereitet.

## Daten laden
```{r message=FALSE, include=TRUE}
epi_long_quelle <- read_rds("../data/epi_long_quelle_komprimiert.RDS")
```

## CovidFaelle_Timeline.csv Daten vorbereiten

```{r message=FALSE, include=TRUE}
epi_timeline <- epi_long_quelle %>% 
  mutate(delete = case_when(
    datum < "2020-03-20" ~ 0,
    publikationstag > "2021-02-01" ~ 0, 
    publikationstag == "2020-04-16" & datum == "2020-04-16" ~ 0,
    publikationstag == "2020-04-17" & datum == "2020-04-17" ~ 0,
    publikationstag == "2020-04-18" & datum == "2020-04-18" ~ 0,
    publikationstag == "2020-04-19" & datum == "2020-04-19" ~ 0,
    publikationstag == "2020-04-20" & datum == "2020-04-20" ~ 0,
    publikationstag == "2020-04-21" & datum == "2020-04-21" ~ 0,
    publikationstag == "2020-04-22" & datum == "2020-04-22" ~ 0,
    publikationstag == "2020-04-23" & datum == "2020-04-23" ~ 0,
    publikationstag == "2020-04-14" & quelle == "trend" ~ 0, 
    publikationstag > "2020-10-06" & quelle == "Epikurve" ~ 0,
    TRUE ~ 1)) %>% 
  filter(delete == 1) %>% 
  filter(!is.na(erkrankte)) %>% 
  filter(datum != publikationstag) %>% 
  group_by(datum, publikationstag) %>% 
  slice(which.max(publikationszeitpunkt)) %>% 
  mutate(monat = format(as.Date(datum), "%b. %Y"),
         monat = factor(monat, levels = c("Mär. 2020", "Apr. 2020", "Mai. 2020", "Jun. 2020", "Jul. 2020", "Aug. 2020", "Sep. 2020", "Okt. 2020", "Nov. 2020", "Dez. 2020", "Jan. 2021")),
         gruppe = "AGES") %>% 
  select(-delete)
```

## Epikurve.csv Daten vorbereiten
Zwischen dem 03. November 2020 und 05. November 2020 sind keine Epikurve.csv-Files vorhanden. Für diese drei Tage liegen daher keine Daten vor.

```{r message=FALSE, include=TRUE}
epi_epikurve <- epi_long_quelle %>% 
  mutate(delete = case_when(
    datum < "2020-03-20" ~ 0,
    publikationstag > "2021-02-01" ~ 0,
    publikationstag == "2020-04-16" & datum == "2020-04-16" ~ 0,
    publikationstag == "2020-04-17" & datum == "2020-04-17" ~ 0,
    publikationstag == "2020-04-18" & datum == "2020-04-18" ~ 0,
    publikationstag == "2020-04-19" & datum == "2020-04-19" ~ 0,
    publikationstag == "2020-04-20" & datum == "2020-04-20" ~ 0,
    publikationstag == "2020-04-21" & datum == "2020-04-21" ~ 0,
    publikationstag == "2020-04-22" & datum == "2020-04-22" ~ 0,
    publikationstag == "2020-04-23" & datum == "2020-04-23" ~ 0,
    publikationstag == "2020-04-14" & quelle == "trend" ~ 0,
    quelle == "CovidFaelle_Timeline" ~ 0,
    TRUE ~ 1),
    ) %>% 
  filter(delete == 1) %>% 
  filter(!is.na(erkrankte)) %>% 
  group_by(datum, publikationstag) %>% 
  slice(which.max(publikationszeitpunkt)) %>% 
  mutate(monat = format(as.Date(datum), "%b. %Y"),
         monat = factor(monat, levels = c("Feb. 2020", "Mär. 2020", "Apr. 2020", "Mai. 2020", "Jun. 2020", "Jul. 2020", "Aug. 2020", "Sep. 2020", "Okt. 2020", "Nov. 2020", "Dez. 2020", "Jan. 2021")),
         gruppe = "Gesundheitsministerium") %>% 
  select(-delete)
```

## Daten kombinieren
```{r}
epi <- bind_rows(epi_timeline, epi_epikurve)
```

## Daten für Vergleich zusammenfassen
```{r message=FALSE, include=TRUE}
erkrankte_neu <- epi %>% 
  group_by(publikationstag, gruppe) %>% 
  filter(datum == max(datum)) %>% 
  select(publikationstag, erkrankte_neu = erkrankte, gruppe) 

# Summe aller Fälle bis zu diesem Publikationstag und Summe bis zum Vortag
epi_summe <- epi %>% 
  group_by(gruppe, publikationstag) %>% 
  summarise(erkrankte_summe = sum(erkrankte)) %>% 
  mutate(erkrankte_summe_vortag = lag(erkrankte_summe)) %>%  
  left_join(erkrankte_neu, by = c("publikationstag", "gruppe"))

# Fälle des Vortages
epi_vortag <- epi %>% 
  group_by(gruppe) %>% 
  select(datum, publikationstag, erkrankte_vortag = erkrankte, gruppe) %>% 
  mutate(publikationstag = publikationstag + 1) 

# Aktuellste Tageszahlen
epi_aktuelle <- epi %>% 
  group_by(datum, gruppe) %>% 
  filter(!is.na(erkrankte) & publikationszeitpunkt == max(publikationszeitpunkt)) %>% 
  select(datum, aktuellster_wert = erkrankte, publikationstag_aktuell = publikationstag, quelle) 

# Dataframes kombinieren
epi_anpassung <- epi %>%
  group_by(gruppe) %>% 
  left_join(epi_summe, by = c("publikationstag", "gruppe")) %>%
  left_join(epi_vortag, by = c("publikationstag", "datum", "gruppe")) 

# Einzelne Tage behalten
epi_anpassung_tag <- epi_anpassung %>% 
  group_by(publikationstag, gruppe) %>% 
  filter(row_number() == 1) %>% 
  select(-c(erkrankte, datum)) 
```

# Datenvisualisierung

## Abbildung E: Verlauf und Spannweite der Epidemiologischen Kurve (März 2020 bis Jänner 2021)
Hier wird Abbildung E: Verlauf und Spannweite der Epidemiologischen Kurve (März 2020 bis Jänner 2021) erstellt.
```{r echo=FALSE, fig.align="center", fig.cap="**Abbildung E: Verlauf und Spannweite der Epidemiologischen Kurve (März 2020 bis Jänner 2021)**", message=FALSE}
minmax <- epi %>% 
  group_by(datum, gruppe) %>% 
  summarise(min = min(erkrankte, na.rm = TRUE),
            max = max(erkrankte, na.rm = TRUE)) %>% 
  left_join(epi_aktuelle, by = c("datum", "gruppe")) %>% 
  filter(datum >= "2020-03-20" & datum <= "2020-12-31") %>% 
  mutate(min = ifelse(datum == "2020-11-01" & gruppe == "AGES", NA, min), # für den 11.1.20 liegen nur Downloads bis 10:00 Uhr vor
         max = ifelse(datum == "2020-11-01" & gruppe == "AGES", NA, max)) %>% 
  ggplot() +
    geom_line(aes(x = datum, y = aktuellster_wert, color = "Aktuellster Wert"), size = .5) +
    geom_ribbon(aes(x = datum, ymin = min, ymax = max, fill = "Maximum-Minimum")) +
    geom_vline(xintercept = c(as.Date("2020-10-06"), as.Date("2020-04-14")), linetype = "dashed", alpha = .5) +
    facet_wrap(~gruppe) +
    scale_x_date(name = "", date_labels = "%m/%Y", date_breaks = "2 months") +
    scale_color_manual(name = "", values = c("Aktuellster Wert" = "#F8766D")) +
    scale_fill_manual(name = "", values = c("Maximum-Minimum" = "#00BFC4")) +
    scale_y_continuous(name = "tägliche Neuinfektionen") +
    labs(caption = "Quelle: Repositories; Darstellung RH") 
minmax
```
## Abbildung F: Relative Spannweite der Epidemiologischen Kurve (März 2020 bis Jänner 2021)
Hier wird Abbildung F: Relative Spannweite der Epidemiologischen Kurve (März 2020 bis Jänner 2021) erstellt. 
```{r message=FALSE, echo=FALSE, fig.align="center", fig.cap="**Abbildung F: Relative Spannweite der Epidemiologischen Kurve (März 2020 bis Jänner 2021)**"}
rel_minmax <- epi %>% 
  group_by(datum, gruppe) %>% 
  summarise(min = min(erkrankte, na.rm = TRUE),
            max = max(erkrankte, na.rm = TRUE),
            differenz = max-min) %>% 
  left_join(epi_aktuelle, by = c("datum", "gruppe")) %>% 
  filter(datum >= "2020-03-20" & datum <= "2020-12-31") %>% 
  mutate(min = ifelse(datum == "2020-11-01" & gruppe == "AGES", NA, min), # für den 11.1.20 liegen nur Downloads bis 10:00 Uhr vor
         max = ifelse(datum == "2020-11-01" & gruppe == "AGES", NA, max)) %>% 
  ggplot() +
    geom_ribbon(aes(x = datum, ymin = ((min-aktuellster_wert)/aktuellster_wert), ymax = ((max-aktuellster_wert)/aktuellster_wert)), fill = "#00BFC4") +
    geom_hline(yintercept = c(0), size = .25, linetype = "dashed") +  
    geom_vline(xintercept = c(as.Date("2020-10-06"), as.Date("2020-04-14")), linetype = "dashed", alpha = .5) +
    facet_wrap(~gruppe) +
    scale_x_date(name = "", date_labels = "%m/%Y", date_breaks = "2 months") +
    scale_y_continuous(name = "relatives Min-Max pro Tag", labels = function(x) paste(100*x, "%")) +
  labs(caption = "Quelle: Repositories; Darstellung RH") 
rel_minmax
```

## Abbildung G: Anzahl der Veränderungen des jeweiligen Tageswerts (März 2020 bis Jäner 2021
Hier wird Abbildung G: Anzahl der Veränderungen des jeweiligen Tageswerts (März 2020 bis Jäner 2021 erstellt.

```{r message=FALSE, echo=FALSE,  fig.align="center", fig.cap="**Abbildung G: Anzahl der Veränderungen des jeweiligen Tageswerts (März 2020 bis Jäner 2021**"}
tage <- epi %>% 
  group_by(datum, gruppe) %>% 
  summarise(Reduktion = sum(lag(erkrankte) > erkrankte, na.rm = TRUE),
            Nachtrag = sum(lag(erkrankte) < erkrankte, na.rm = TRUE),
            anpassung = sum(lag(erkrankte) != erkrankte, na.rm = TRUE)) %>% 
  pivot_longer(c(Nachtrag, Reduktion), names_to = "Anpassung", values_to = "Prozent") %>% 
  filter(datum >= "2020-03-20" & datum <= "2020-12-31") %>% 
  ggplot(aes(x = datum, y = Prozent, fill = Anpassung)) +
    geom_area(position = "stack") +  
    geom_vline(xintercept = c(as.Date("2020-10-06"), as.Date("2020-04-14")), linetype = "dashed", alpha = .5) +
    facet_wrap(~gruppe) +
    scale_fill_manual(values = c("#00BFC4","#F8766D")) +
    scale_x_date(name = "", date_labels = "%m/%Y", date_breaks = "2 month") + 
    scale_y_continuous(name = "Nachtrag und Reduktion an Folgetagen") +
    labs(caption = "Quelle: Repositories; Darstellung RH") 
tage
```
# Session Info

Information über die Analyseumgebung (Betriebssystem, R Version, Pakete mit
Versionen)

```{r}
sessionInfo()
```
