---
title: "Corona DAT"
author: ""
output: 
  html_notebook:
    highlight: tango
    number_section: yes
    theme: paper
    toc: true
    toc_depth: 2
    toc_float:
      collapsed: yes
      smooth_scroll: yes
---

# Vorbereitung

Die Daten wurden, wie im R Skript "unzip.Rmd" beschrieben, in eine
strukturierte Form gebracht

## Optionen setzen

Für den Excel Export muss ein Java Parameter angepasst werden.

```{r}
options(java.parameters = "-Xmx2048m")
```

## Libraries laden

Im nächsten Schritt werden Funktionalitäten für die Analyse geladen.

```{r message=FALSE, warning=FALSE}
library(tidyverse)
library(lubridate)
library(magrittr)
```

# Daten laden 

```{r eval=FALSE, message=FALSE}
ordner <- dir("../data/strukturiert")
ct_ordner <- length(ordner)
l <- vector(mode = "list", length = ct_ordner)
for (i in 1:ct_ordner){
  m_path <- paste0("../data/strukturiert/", ordner[i], "/")
  name_rds <- paste0(m_path, ordner[i], ".rds")
  name_zip <- paste0(m_path, ordner[i], "_orig_csv.zip")
  name_ages_zip <- paste0(m_path, ordner[i], "_orig_csv_ages.zip")
  name_gesund_zip <- paste0(m_path, ordner[i],"_orig_csv_gesundheitsministerium.zip")
  if (file.exists(name_rds)){
    l[[i]] <- readRDS(name_rds)
  } else if (file.exists(name_zip) | file.exists(name_ages_zip) | 
             file.exists(name_gesund_zip)){
    files <- dir(m_path, pattern = "\\.csv$")
    l[[i]] <- vector(mode = "list", length = length(files))
    for (j in 1:length(files)){
       f_name <- files[j]
       f_name <- str_replace(f_name, "\\.csv", "")
       l[[i]][[j]] <- read_csv2(paste0(m_path, files[j]))
       names(l[[i]])[j] <- f_name
    }
  }
  names(l)[i] <- ordner[i]
}
```

```{r eval=FALSE, message=FALSE}
write_rds(l, "../data/daten_strukturiert.rds")
```

```{r}
dat <- read_rds("../data/daten_strukturiert.rds")
```

# Überblick erhalten
In den Daten gibt es drei unterschiedliche Phasen bzw. Datenquellen:

1. Frühe Datenphase (erkennbar durch die Tabelle trend): vor dem 14.04.20 
2. Daten aus dem Gesundheitsministerium (erkennbar durch die Tabelle Epikurve): ab dem 14.04.20
3. Daten der AGES (erkennbar durch die Tabelle CovidFaelle_Timeline): ab dem 06.10.20

Daten aus den Tabellen Epikurve und CovidFaelle_Timeline überlagern sich daher ab dem 06.10.20

```{r, eval = FALSE}
l_dat <- length(dat)
system_df <- data.frame(Zeitpunkt = rep(ymd_hms("1900-01-01 00:00:00"), l_dat), 
                        trend = rep(NA, l_dat), 
                        Epikurve = rep(NA, l_dat), 
                        CovidFaelle_Timeline = rep(NA, l_dat),
                        Filename = rep(NA, l_dat))
for (i in 1:l_dat){
  ts <- names(dat)[i]
  nm <- names(dat[[i]])
  system_df[i,5] <- ts
  if (str_detect(ts, "_")){
    ts <- ymd_hms(ts)
  } else {
    ts <- ymd_hms(paste0(ts, "_000000"))
  }
  system_df[i,1] <- ts
  system_df[i,2] <- ifelse("trend" %in% nm,1,0)
  system_df[i,3] <- ifelse("Epikurve" %in% nm,1,0)
  system_df[i,4] <- ifelse("CovidFaelle_Timeline" %in% nm,1,0)
}
```

```{r, eval = FALSE}
write_rds(system_df, paste0("../data/system_df.rds"))
```

```{r}
system_df <- read_rds("../data/system_df.rds")
```

# Daten vorbereiten

## Epikurve Matrix

Aus den Daten der folgenden Tabellen

* trend
* Epikurve
* CovidFaelle_Timeline

wird ein Datensatz gebildet, die die Zahl der Neuinfektionen, Datumsinformationen, den Filenamen sowie die Quelle (i.e. eine der drei Tabellen umfasst)

```{r}
file_names <- system_df %>% filter(trend == 1) %$% Filename
trend <- tibble()
for (file in file_names){
  d <- tibble(dat[[file]]$trend) %>% 
    rename() %>% 
    mutate(freq = as.numeric(freq),
           erkrankte = ifelse(row_number() == 1, freq, freq - lag(freq)),
           datum = as.character(datum),
           file_name = file,
           publikationszeitpunkt = ymd_hms(file),
           quelle = "trend") %>% 
    select(erkrankte, file_name, datum, publikationszeitpunkt, quelle)
  trend <- bind_rows(trend,d)
}

file_names <- system_df %>% filter(Epikurve == 1) %$% Filename
epikurve <- tibble()
for (file in file_names){
  d <- tibble(dat[[file]]$Epikurve) %>% 
    mutate(erkrankte = as.numeric(`tägliche Erkrankungen`),
           datum = as.character(time),
           file_name = ifelse(str_length(file) == 8, paste0(file,"_000000"), file), 
           publikationszeitpunkt = ymd_hms(file_name),
           quelle = "Epikurve") %>% 
    select(erkrankte, file_name, datum, publikationszeitpunkt, quelle)
  epikurve <- bind_rows(epikurve, d)
}


file_names <- system_df %>% filter(CovidFaelle_Timeline == 1) %$% Filename
timeline <- tibble()
for (file in file_names){
  if (nrow(dat[[file]]$CovidFaelle_Timeline) > 0) {
  d <- tibble(dat[[file]]$CovidFaelle_Timeline) %>% 
    mutate(erkrankte = as.numeric(`AnzahlFaelle`), 
           datum = as.character(Time), 
           file_name = file,
           publikationszeitpunkt = ymd_hms(file),
           quelle = "CovidFaelle_Timeline") %>% 
    filter(Bundesland == "Österreich") %>% 
    select(erkrankte, file_name, datum, publikationszeitpunkt, quelle)
  timeline <- bind_rows(timeline,d)
  }
}

```

# Daten kombinieren und finalen Datensatz speichern
```{r}
epi_long <- bind_rows(timeline, trend, epikurve) %>% 
  mutate(publikationstag = ymd(str_sub(publikationszeitpunkt, 1, 10)),
         datum = case_when(
           quelle == "trend" ~ ymd(datum),
           quelle == "CovidFaelle_Timeline" ~ dmy(str_sub(datum, 1, 10)),
           quelle == "Epikurve" & str_length(datum) > 5 ~ dmy(datum),
           quelle == "Epikurve" & str_length(datum) == 5 ~ dmy(paste0(datum, ".2020"))
         )) %>% 
  filter(datum > "2020-02-01")
```

```{r}
write_rds(epi_long, paste0("../data/epi_long_quelle.rds"))
```

# Session Info

Information über die Analyseumgebung (Betriebssystem, R Version, Pakete mit
Versionen)

```{r}
sessionInfo()
```